臺灣臺北地方法院民事判決　　　　　　96年度重訴字第1131號
原　　　告　　台北富邦商業銀行股份有限公司
　　　　　　　　　　　　設台北市○○○路○段五十號一、二
法定代理人　　甲○○　　住同上.
訴訟代理人　　乙○○　　住台北市○○○路○段五十號三樓
被　　　告　　花采企業股份有限公司
兼法定代理人　丁○○　　住台北縣五股鄉○○路○段二二巷二
被　　　告　　丙○○　　住台北縣三重市○○路○段二○六號
　　　　　　　戊○○　　住台北市○○街七一巷九九號五樓
上列當事人間清償借款事件，本院於民國九十六年十月二十三日
言詞辯論終結，判決如下：
    主    文
被告應連帶給付原告新台幣捌佰拾萬仟佰陸拾陸元及如
附表所示之利息、違約金。
訴訟費用由被告連帶負擔。
本判決於原告以新台幣貳佰柒拾柒萬捌仟元或等值之中央政府建
設公債九十三年度甲類第七期債票為被告供擔保後，得假執行。
    事    實
甲、原告方面：
一、聲明：除假執行供擔保金額外，如主文所示。
二、陳述略稱：
  (一)緣被告丁○○、丙○○及戊○○先後於民國（下同）九十三
    年六月七日、同年十月二十日出具保證書予原告，就被告花
    采企業股份有限公司（下稱花采公司）對原告之現在（包括
    過去已發生尚未清償者）及將來連續發生之票據、借款、墊
    款、保證及其他有關債務，包括利息、遲延利息、違約金、
    損害賠償及有關履行上開債務所需之一切費用等，各於新台
    幣（下同）一千二百萬元及九百六十萬元（共計二千一百六
    十萬元）限額內，保證與被告花采公司負連帶清償之責。
  (二)被告花采公司於九十三年六月八日與原告簽立借據，向原告
    借款一千萬元，約定借款到期日為九十八年六月七日，以一
    個月為一期，共分六十期清償；利息按中華郵政股份有限公
    司牌告一年期定期儲金機動利率加碼年息百分之三點四七五
    計算，機動調整；另約定逾期清償在六個月以內者，按上開
    利率百分之十，超過六個月者，超過部分按上開利率百分之
    二十計付違約金。
  (三)被告花采公司另於九十三年十月二十日與原告簽立借據，向
    原告借款五百六十萬元，約定借款到期日為九十八年十月十
    九日，以一個月為一期，共分六十期清償；利息按原告基準
    利率加碼年息百分之一計算，機動調整；另約定逾期清償在
    六個月以內者，按上開利率百分之十，超過六個月者，超過
    部分按上開利率百分之二十計付違約金。
  (四)被告花采公司又於九十三年十月二十日與原告簽立借據，向
    原告借款二百四十萬元，約定借款到期日為九十八年十月十
    九日，以一個月為一期，共分六十期清償；利息按原告基準
    利率加碼年息百分之一點二五計算，機動調整；另約定逾期
    清償在六個月以內者，按上開利率百分之十，超過六個月者
    ，超過部分按上開利率百分之二十計付違約金。
  (五)詎料被告花采公司對該三筆借款，分別自附表所示之利息起
    算日起即未依約繳款，共欠原告借款本金八百三十三萬三千
    三百六十六元及各如附表所示之利息、違約金，被告丁○○
    、丙○○及戊○○為連帶保證人，自應負連帶償還責任。爰
    依消費借貸及連帶保證之法律關係，請求被告負連帶清償責
    任。
  (六)對於被告之答辯，原告反駁如下：
    (1)被告戊○○既不否認其簽立九十三年六月七日之保證書，
      因該保證書之保證額度為一千二百萬元，而本件原告請求
      清償僅八百餘萬元債務，仍於被告戊○○保證責任範圍內
      ，是被告戊○○應負連帶清償之責。
    (2)查封僅係保全程序，且原告亦無欺騙被告戊○○簽立九十
      三年六月七日之保證書，被告戊○○與被告花采公司間糾
      紛自與原告無關。
三、證據：提出保證書影本二份、借據影本三份、約定書影本一
    份、股份有限公司變更登記表一份及戶籍謄本三份為證。
乙、被告方面：
壹、被告戊○○方面：
一、聲明：(一)原告之訴及假執行之聲請均駁回；(二)訴訟費用由原
    告負擔。
二、陳述略稱：
  (一)原告所提保證書有二張，被告戊○○確有簽立九十三年六月
    七日之保證書，惟並無簽立同年十月二十日之保證書，故至
    多僅就九十三年六月七日保證書之一千二百萬元額度負責。
  (二)原告聲請台灣板橋地方法院於九十六年七月間查封被告戊○○所有土地並扣押存款，被告戊○○隨後即告知原告係遭欺
    騙始簽立前揭一千二百萬元保證書，蓋被告花采公司係以副
    廠長一職誘騙被告戊○○簽立保證書，本應於九十五年一月
    受通知上任副廠長，惟迄未通知方知受騙。
三、證據：提出台灣板橋地方法院民事執行處查封登記書一份（
    已當庭發還）為證。
貳、被告花采公司、丁○○及丙○○方面：被告花采公司、丁○○及丙○○均未於言詞辯論期日到場，亦未提出書狀作何聲
    明或陳述。
    理    由
一、程序方面：
  (一)本件依原告所提授信約定書第十一條之約定：「‧‧‧立約
    人因本約定書有關之一切債務而涉訟時，同意以台灣台北地
    方法院為雙方合意之第一審管轄法院。」，故本院對本事件
    具有管轄權。
  (二)本件被告花采公司、丁○○及丙○○均未於言詞辯論期日到
    場，核無民事訴訟法第三百八十六條所列各款情形，應依原
    告之聲請，由其一造辯論而為判決。
二、本件原告主張之事實，雖據其提出保證書影本二份、借據影
    本三份、約定書影本一份、股份有限公司變更登記表一份及
    戶籍謄本三份為證，然被告戊○○到庭除否認簽立九十三年
    十月二十日之保證書外，另爭執簽立九十三年六月七日之保
    證書係遭被告花采公司以副廠長一職為餌誘騙簽立，而被告
    花采公司、丁○○及丙○○均未到庭爭執，亦未提出書狀作
    何聲明或陳述，故就原告與被告花采公司、丁○○及丙○○
    間之法律關係，堪認原告之主張為真實，而就原告與戊○○
    間之法律關係，爭執重點在於：被告戊○○是否就本件債務
    應負連帶保證責任？爰說明如后。
三、被告戊○○所稱遭詐騙簽立九十三年六月七日保證書，並不
    得對抗原告，仍應負連帶保證之責：
  (一)按受詐欺所為意思表示之撤銷，應於發見詐欺後，一年內為
    之，民法第九十三條第一項前段定有明文。本件被告戊○○
    所稱遭詐騙簽立之九十三年六月七日保證書，姑不論實情為
    何，既自稱於九十五年一月間因未受通知上任副廠長方知受
    騙，而九十六年七月間因受原告查封方向原告表示受詐欺，
    顯已超過一年時間，自不得對原告主張撤銷簽立九十三年六
    月七日保證書之意思表示。
  (二)被告戊○○雖否認原告所提九十三年十月二十日保證書為其
    所親簽云云，惟據上揭被告戊○○不否認真正之九十三年六
    月七日保證書所載，被告戊○○就被告花采公司對原告所負
    之一切債務，於一千二百萬元額度內願負連帶清償之責。而
    查，本件被告花采公司共欠原告借款本金八百三十三萬三千
    三百六十六元及如附表所示之利息、違約金，並未逾被告戊○○之保證額度，從而，被告戊○○自應就被告花采公司對
    原告所負前揭債務，負連帶清償責任。
四、從而，原告本於消費借貸及連帶保證之法律關係，請求被告
    連帶給付八百三十三萬三千三百六十六元及各如附表所示之
    利息、違約金，為有理由，應予准許。
五、兩造之其餘攻擊防禦方法，於本件判決結果無影響，爰不一
    一論列，附此說明。
六、原告陳明願供擔保，聲請宣告假執行，核無不合，爰酌定相
    當擔保金額准許之。
七、據上論結，本件原告之訴為有理由，並依民事訴訟法第三百
    八十五條第一項前段、第八十五條第二項、第三百九十條第
    二項，判決如主文。
中　　華　　民　　國　　96　　年　　10　　月　　30　　日
                民事第一庭    法    　官　文衍正
以上正本係照原本作成
如對本判決上訴，須於判決送達後20日內向本院提出上訴狀
中　　華　　民　　國　　96　　年　　10　　月　　30　　日
                  　　　　　　法院書記官　周其祥
